【裁判字號】    89,上易,372
【裁判日期】    890302
【裁判案由】    竊盜
【裁判全文】
臺灣高等法院刑事判決                            八十九年度上易字第三七二號
    上  訴  人  臺灣臺北地方法院檢察署檢察官
    被      告  甲○○
右上訴人因被告竊盜案件，不服臺灣臺北地方法院八十八年度易字第三０七七號，中
華民國八十八年十二月十七日第一審判決（起訴案號：臺灣臺北地方法院檢察署八十
八年度偵字第二三０七六號）提起上訴，本院判決如左：
    主    文
原判決撤銷。
甲○○竊盜，處罰金肆仟元，如易服勞役，以佰元折算壹日。
    事    實
一、甲○○於民國（下同）八十八年十月十四日八時三十分許，在台北市○○路○段
    七十四巷三十四號乙○○所擺設之生活用品雜貨攤購買雜貨時，見乙○○所有摩
    拖羅拉行動電話一支放置該攤位內無人看管，竟意圖為自己不法之所有，竊取該
    行動電話一支，甫得手佯以結清其所購買之車上插座型行動電話插座欲離去時，
    即為洪志明發現報警查獲。
二、案經臺北市政府警察局松山分局報請臺灣臺北地方法院檢察署檢察官偵查起訴。
    理    由
一、訊據被告甲○○堅決否認有任何竊盜犯行，辯稱：伊沒有偷乙○○電話之犯意，
    那天伊在選購東西，伊以為是隔壁小姐遺失的，所以伊就在那裡等她，那是一個
    小包包，不知裡面為何物，又怕小姐回來找不到，伊拿東西去結帳，也要把電話
    交給老闆娘，但伊先結帳所買之物品，尚未及說電話的事，她先生就衝過來抓住
    伊的手，說伊偷他的電話云云。經查，前揭事實業據被害人乙○○於警訊中指述
    甚詳，並有贓物認領保管收據一紙附在偵查卷第八頁可稽。復查，本案之行動電
    話係屬被害人乙○○所有，又放置在乙○○所擺設之文具攤內，自不得認係他人
    遺失或離他人持有之物。況且，被告一再陳明渠所拾得者係一小包包，不知內為
    何物，則被告更無從據以推定該物品係他人遺失之物，而將之拿在手上。再查，
    被告就其所為之辯解中，究竟有無所謂隔壁之小姐，是否確實曾等待二十分鐘乙
    節，始終未能提出相關之證據，以供本院調查，所辯自不足採。本案事證明確，
    被告竊盜犯行已可認定。
二、核被告甲○○所為係犯刑法第三百二十條第一項之竊盜罪。
三、原審未及詳查，遽為無罪之諭知，自有可議。公訴人執以指摘原判決不當，為有
   理由，應由本院將原判決撤銷改判。爰審酌被告犯罪之動機在非法取得財物，其
    手段雖屬平和，所造成被害人經濟上之損害亦非鉅大，然犯罪後猶飾詞卸責，始
    終否認犯罪之態度等其他一切情狀，判處罰金四千元，並諭知罰金易服勞役之折
    算標準。
據上論斷，應依刑事訴訟法第三百六十九條第一項前段、第三百六十四條、第二百九
十九條第一項前段，刑法第三百二十條第一項、第四十二條第二項，罰金罰鍰提高標
準條例第一條前段、第二條，判決如主文。
本案經檢察官蔡日昇到庭執行職務。
中      華      民      國    八十九    年      三      月      二      日
                              臺灣高等法院刑事第十二庭
                                  審判長法  官  劉  景  星
                                        法  官  陳  志  洋
                                        法  官  陳  博  志
右正本證明與原本無異。
不得上訴。
                                        書記官  鄭  兆  璋
中      華      民      國    八十九    年      三      月      七      日
附錄：本判決論罪科刑法條全文
刑法第三百二十條第一項
意圖為自己或第三人不法之所有，而竊取他人之動產者，為竊盜罪，處五年以下有期
徒刑、拘役或五百元以下罰金。


司法院資訊處製作；財團法人民間司法改革基金會備份。
